【裁判字號】    89,易,3497
【裁判日期】    891016
【裁判案由】    賭博等
【裁判全文】
臺灣板橋地方法院刑事判決                        八十九年度易字第三四九七號
    公  訴  人  臺灣板橋地方法院檢察署檢察官
    被      告  乙○○
                甲○○
右列被告因賭博案件，經檢察官提起公訴（八十九年度偵字第一四三五一號），本院
判決如左：
    主    文
乙○○、甲○○共同以賭博為常業，乙○○處有期徒刑肆月，甲○○處有期徒刑參月
，如易科罰金均以參佰元折算壹日。扣案之電動賭博機具「滿貫大亨」肆臺（含ＩＣ
板肆塊）、「動物奇觀」參臺（含ＩＣ板參塊）、「小瑪琍變異體」壹臺（含ＩＣ板
壹塊）、「彈珠臺」壹臺（含ＩＣ板壹塊）與洗分表壹紙、代幣壹佰枚及賭資新臺幣
壹仟零伍拾元，均沒收。
    事      實
一、乙○○未依電子遊戲場業管理條例所定申請核准商業登記，並基於常業賭博之犯
    意，自民國八十九年七月十五日起（確實日期不詳）至同年月二十八日止，在其
    所經營位於臺北縣新莊市○○路五二九號之「五二九便利超商」店之公眾得出入
    之場所，擺設電動賭博機具「滿貫大亨」四臺、「動物奇觀」三臺、「小瑪琍變
    異體」一臺、「彈珠臺」一臺予不特定人賭博財物，其並自同年七月二十一日起
    ，以每月薪資新臺幣（下同）二萬三千五百元之代價，僱用與其具常業賭博犯意
    聯絡之甲○○在該店負責開分、洗分及兌換現金、物品之工作，其等二人均以此
    為常業，並賴以維生。前開電動賭博機具均係以開分押注為主，「滿貫大亨」、
    「小瑪琍變異體」、「彈珠臺」均係以一比一之比例押注，「動物奇觀」則以一
    比五之比例押注，賭客可押一分至一百分，如押中，則依所押分數，給予上述各
    該比例倍數的得分，如未押中，則所押分數由機具內消失，即歸乙○○贏得，賭
    客如不欲賭玩時，可向乙○○或甲○○就所得分數依上開比例兌換等值新臺幣現
    金或超商內物品。嗣於同年七月二十八日下午三時五十分許，為警當場查獲，並
    扣得上開電動賭博機具「滿貫大亨」四臺（含ＩＣ板四塊）、「動物奇觀」三臺
    （含ＩＣ板三塊）、「小瑪琍變異體」一臺（含ＩＣ板一塊）、「彈珠臺」一臺
    （含ＩＣ板一塊）與賭資一千零五十元及乙○○所有供經營電動賭博機具所用之
    洗分表一紙、代幣一百枚，而循線偵悉上情。
二、案經臺北縣警察局新莊分局報請臺灣板橋地方法院檢察署檢察官偵查起訴。
    理      由
一、右揭事實，業據被告乙○○、甲○○分別於警訊及偵審中均坦承不諱，其等之自
    白互核亦相符合，此外，復有臺北縣政府營利事業登記證一件附於偵查卷可稽，
    並有電動賭博機具「滿貫大亨」四臺（含ＩＣ板四塊）、「動物奇觀」三臺（含
    ＩＣ板三塊）、「小瑪琍變異體」一臺（含ＩＣ板一塊）、「彈珠臺」一臺（含
    ＩＣ板一塊）與賭資一千零五十元及被告乙○○所有供經營電動賭博機具所用之
    洗分表一紙、代幣一百枚扣案可證。則查，扣案之電動賭博機具係以開分押注為
    主，其方式如事實欄所示，是賭玩者可否押中，並進而以其所得分數依原比例兌
    換現金，純屬偶然，非憑彼之智識、技能或勞力，具有射倖性；而扣案之電動賭
    博機具高達九臺，被告乙○○並以每月二萬三千五百元之代價僱用甲○○擔任開
    分、洗分及兌換現金、物品之工作，是被告二人確有憑此營生之犯意至明。本件
    事證明確，被告二人之犯行，均堪以認定。
二、核被告乙○○所為，係犯刑法第二百六十七條之常業賭博罪及違反電子遊戲場業
    管理條例第二十二條之罪；被告甲○○所為，則係犯刑法第二百六十七條之常業
    賭博罪。被告二人就常業賭博罪部分，有犯意聯絡及行為之分擔，俱為共同正犯
    。被告乙○○所犯常業賭博罪及違反電子遊戲場業管理條例第二十二條罪之間，
    有方法結果之牽連關係，應從一重之常業賭博罪處斷。至公訴人認被告甲○○亦
    涉有違反電子遊戲場業管理條例第二十二條之罪，固非無據，惟查，被告甲○○
    僅係受僱於被告乙○○在該便利超商工作，並非該超商之負責人，此有上述有臺
    北縣政府營利事業登記證一件附於偵查卷可參，則未依電子遊戲場業管理條例規
    定辦理營利事業登記，即經營電子遊戲場業者，實係該超商之負責人即被告乙○
    ○，而被告二人間顯亦僅就常業賭博犯行有犯意聯絡及行為分擔，且被告乙○○
    擺設前述電動機具之時間係在其僱用被告甲○○之前，是難認被告甲○○與乙○
    ○就此部分亦有犯意聯絡及行為分擔可言，即難令伊亦負電子遊戲場業管理條例
    第二十二條之罪責，此外復查別無其他積極證據，足資證明被告甲○○有此部分
    之犯罪，本應為無罪之諭知，惟公訴意旨認此部分與前開有罪部分，有牽連犯之
    裁判上一罪關係，爰不另為無罪之諭知，附此敘明。爰分別審酌被告二人之素行
    均尚佳，惟被告乙○○經營電動玩具店助長社會僥倖風氣甚鉅，其擺設電動玩具
    之期間非長，被告甲○○則係受乙○○所僱用，與其等之犯罪動機、目的、手段
    、所生危害及犯罪後均坦承犯行等一切情狀，各量處如主文所示之刑，並均諭知
    易科罰金之折算標準，以示懲儆。
三、扣案之電動賭博機具「滿貫大亨」四臺（含ＩＣ板四塊）、「動物奇觀」三臺（
    含ＩＣ板三塊）、「小瑪琍變異體」一臺（含ＩＣ板一塊）、「彈珠臺」一臺（
    含ＩＣ板一塊）與賭資一千零五十元，係當場賭博之器具及在兌換籌碼處之財物
    ，業據被告乙○○供承在卷，應依刑法第二百六十六條第二項之規定併予宣告沒
    收。另洗分表一紙、代幣一百枚，則係被告乙○○所有供本件常業賭博所用之物
    ，亦據其陳明在卷，爰依刑法第三十八條第一項第二款之規定予以沒收。
據上論斷，應依刑事訴訟法第二百九十九條第一項前段，電子遊戲場業管理條例第二
十二條，刑法第十一條前段、第二十八條、第二百六十七條、第二百六十六條第二項
、第五十五條、第四十一條、第三十八條第一項第二款、罰金罰鍰提高標準條例第一
條前段、第二條，判決如主文。
本案經檢察官朱帥俊到庭執行職務。
中      華      民      國      八十九      年      十    月    十六    日
                                臺灣板橋地方法院刑事第一庭
                                    法  官  邱 靜 琪
右正本證明與原本無異。
如不服本判決，應於判決送達後十日內，向本院提出上訴狀。
                                    書記官  劉 日 賓
中      華      民      國      八十九      年      十    月    十八    日
附錄本案論罪法條全文
刑法第二百六十六條
在公共場所或公眾得出入之場所賭博財物者，處一千元以下罰金。但以供人暫時娛樂
之物為賭者，不在此限。
當場賭博之器具與在賭檯或兌換籌碼處之財物，不問屬於犯人與否，沒收之。
刑法第二百六十七條
以賭博為常業者，處二年以下有期徒刑，得併科一千元以下罰金。
電子遊戲場業管理條第十五條
未依本條例規定辦理營利事業登記者，不得經營電子遊戲場業。
電子遊戲場業管理條第二十二條
違反第十五條規定者，處行為人一年以下有期徒刑、拘役或科台或併科新臺幣五十萬
元以上二百五十萬元以下罰金。


司法院資訊處製作；財團法人民間司法改革基金會備份。
